【裁判字號】    89,交聲,525
【裁判日期】    900105
【裁判案由】    交管條例聲異
【裁判全文】
臺灣板橋地方法院交通事件裁定                    八十九年度交聲字第五二五號
    原處分機關  交通部公路局臺北區監理所
    異  議  人
    即受處分人  甲○○
右列異議人即受處分人因違反道路交通管理處罰條例案件，對於交通部公路局臺北區
監理所八十九年十月十七日所為之處分（原處分案號：北監六字第裁00－0000
00000號），聲明異議，本院裁定如左：
    主  文
異議駁回。
    理  由
一、聲明異議意旨詳如聲明異議狀所載（如附件）。
二、按汽車駕駛人，行車速度，超過規定之最高時速者，處四百元以上八百元以下罰
    鍰；又汽車駕駛人，違反道路交通管理處罰條例第四十條第一項規定者，除依原
    條款處罰鍰外，並予記違規點數一點；又對於違反道路交通管理處罰條例之行為
    ，逕行舉發者，應按已查明之資料填註車牌號碼、車輛種類、車主姓名或名稱及
    地址，並於通知單上方空白處加註逕行舉發之文字後，由舉發機關送達被通知人
    ；處理違反道路交通管理事件，有關文書送達之程序，準用刑事訴訟法送達之規
    定，道路交通管理處罰條例第四十條第一項、第六十三條第一項第一款、違反道
    路交通管理事件統一裁罰標準及處理細則第十一條第一項第二款、第五條分別定
    有明文。
三、查本件異議人即受處分人甲○○所有之車號Ｕ二－○三八號營業小客車，於民國
    八十七年十二月四日上午九時五十一分許，行經臺北市○○路三○五號前路段時
    ，以時速七十三公里行駛，超過該路段最高時速五十公里之限制之違規事實，有
    經設置在該路段測速自動照相設備拍攝之該車超速行駛照片一張在卷可證，異議
    人所有上開車輛於上揭時地超速行駛之違規事實應屬明確。異議人雖具狀辯稱：
    伊未接獲本件違規舉發通知單，即逕遭裁決機關裁罰最高額罰鍰，顯不合理云云
    ，惟查本件違規舉發通知單及採證照片，確經舉發單位於八十八年一月五日以掛
    號郵寄至異議人之車籍地址臺北縣三重市○○街一二○巷八弄九十之一號四樓，
    因招領逾期退回，復於八十八年二月二十五日刊登於臺北市政府公報春字第三十
    五期依法公示送達，自公示送達生效後逾十五日，異議人仍未到案繳結之事實，
    有本件違規舉發通知單招領逾期退回郵件信封、臺北市政府公報春字第三十五期
    、處分機關八十九年四月六日（五）00－000－0－0000五號函等影本
    各一紙在卷可資佐證屬實，按舉發單位通知送達異議人登記之車籍地址既然無誤
    ，此亦據異議人到庭自陳無誤，則核諸舉發單位上開送達程序，於法即無不合，
    是本件違規舉發通知單既已合法送達於異議人，異議人逾期未領，係可歸咎於己
    ，自難藉以諉諸處分機關之裁罰不當，故其上開所辯，顯不足採。從而，原處分
    機關據以援引上開規定，裁處罰鍰新臺幣二千四百元，並記違規點數一點，並無
    不當。本件異議為無理由，應予駁回。
四、據上論斷，應依道路交通案件處理辦法第十九條，裁定如主文。
中      華      民      國    九十      年      一      月      五      日
                                      臺灣板橋地方法院交通法庭
                                          法  官  彭  全  曄
右正本證明與原本無異
如不服本裁定應於送達後五日內向本院提出抗告狀
                                          書記官  梁  宜  庭
中      華      民      國    九十      年      一      月      九      日


司法院資訊處製作；財團法人民間司法改革基金會備份。
